【裁判字號】    97,易,742
【裁判日期】    970604
【裁判案由】    竊盜
【裁判全文】
臺灣彰化地方法院刑事判決               97年度易字第742號
公  訴  人  臺灣彰化地方法院檢察署檢察官
被      告  丁○○
上列被告因竊盜案件，經檢察官提起公訴（97年度偵字第3529號
），本院判決如下：
    主  文
丁○○竊盜，累犯，處有期徒刑柒月；又竊盜，累犯，處有期徒
刑伍月；又竊盜，累犯，處有期徒刑伍月；又攜帶兇器竊盜，累
犯，處有期徒刑柒月。應執行有期徒刑壹年拾月。
    事  實
一丁○○曾因竊盜案件，經本院以89年度易字第81號判決處有期
  徒刑8月，緩刑4年確定；再因竊盜案件，經臺灣臺中地方法院
  以89年度易字第3218號判決處有期徒刑9月確定；又因施用毒
  品案件，經臺灣臺中地方法院以89年度易字第4328號判決處有
  期徒刑6月確定，再由該院以90年度撤緩字第26號裁定撤銷前
  開緩刑宣告，末2案由該院以90年度聲字第1305號裁定定應執
  行刑有期徒刑1年2月確定，並與首開案件接續執行，於民國92
  年9月12日縮刑假釋期滿執行完畢。仍不知悔改，又意圖為自
  己不法之所有，而實行下列竊盜犯行：
  (一)於97年3月4日晚上9時30分許，在彰化縣彰化巿埔西街32巷
    17號空地，以其所有之鑰匙（已丟棄，下同）竊取戊○○所
    有車牌號碼4736-SK號自用小客車得手，後棄置在彰化縣溪
    湖鎮○○里○○路與中興路口。
  (二)於97年4月8日晚上7時30分許，在彰化縣埔心鄉○○村○○
    路○段80號前，以前開鑰匙竊取甲○○所有車牌號碼7005-DX
    號自用小客車得手，後棄置在臺中巿西屯區○○路193號永
    安坑橋上。
  (三)於97年4月10日晚上11時30分許，在臺中縣潭子鄉○○村○
    ○路○段501號前，以前開鑰匙竊取乙○○所有車牌號碼N4-
    0599號自用小客車得手，並藏放在彰化縣溪湖鎮○○○路
    261巷42弄40號房屋旁。
  (四)於97年4月11日凌晨0時30分許，在臺中市○○區○○路3段
    173之20號前，攜帶客觀上足供為兇器使用之扳手（未據扣
    案，起訴書誤為螺絲起子，業經檢察官當庭更正）1把，竊
    取丙○○所有車牌號碼M2-0573號自用小客車上之號牌2 面
    得手，再改懸在車牌號碼N4-0599號自用小客車上。
二嗣因彰化縣警察局溪湖分局警員於97年3月12日尋獲棄置上開
  地點之車牌號碼4736-SK號自用小客車，並鑑定車上丁○○留
  存之指紋，乃通知其於97年4月11日下午7時15分許到案詢問，
  而查獲一(一)之犯行；丁○○於一(一)犯行被查獲後，一(二)至(四)犯
  行未被發覺前，主動於警詢中，向有輔助偵查權之該分局偵查
  佐陳煌明供出一(二)至(四)犯行，陳明係犯罪人，自首接受裁判。
三案經甲○○訴由彰化縣警察局溪湖分局報告臺灣彰化地方法院
  檢察署檢察官，及該分局報告同署檢察官偵查起訴。
    理  由
一訊據被告丁○○對於上揭犯罪事實坦承不諱，核與證人即被害
  人戊○○、乙○○、丙○○與證人即告訴人甲○○於警詢中之
  指述、證述相符，並有內政部警政署刑事警察局指紋鑑驗書、
  扣押筆錄、扣押物品目錄表、扣押物品收據、車輛協尋與尋獲
  電腦輸入單、贓物認領保管單、彰化縣警察局溪湖分局現場勘
  察報告及照片、查獲照片可稽。被告自白與事實相符，可以採
  信，事證明確，其犯行均堪認定。
二核被告就事實欄一(一)至(三)所為，均係犯刑法第320條第1項之竊
  盜罪；事實欄一(四)所為，係犯刑法第321條第1項第3款之攜帶
  兇器竊盜罪。被告所犯上開之罪，犯意各別，行為不同，應分
  論併罰。查被告曾因竊盜案件，經本院以89年度易字第81號判
  決處有期徒刑8月，緩刑4年確定；再因竊盜案件，經臺灣臺中
  地方法院以89年度易字第3218號判決處有期徒刑9月確定；又
  因施用毒品案件，經臺灣臺中地方法院以89年度易字第4328號
  判決處有期徒刑6月確定，再由該院以90年度撤緩字第26號裁
  定撤銷前開緩刑宣告，末2案由該院以90年度聲字第1305號裁
  定定應執行刑有期徒刑1年2月確定，並與首開案件接續執行，
  於92年9月12日縮刑假釋期滿執行完畢，此有臺灣高等法院被
  告前案紀錄表可按，其受有期徒刑之執行完畢，5年內故意再
  犯本案有期徒刑以上之罪，為累犯，所犯均應依刑法第47條第
  1項規定加重其刑。被告於事實欄一(一)犯行被查獲後，事實欄
  一(二)至(四)犯行未被發覺前，主動於警詢中，向有輔助偵查權之
  偵查佐陳煌明供出事實欄一(二)至(四)犯行，陳明係犯罪人，自首
  接受裁判，此有偵訊筆錄在卷可憑，爰依刑法第62條前段就事
  實欄一(二)至(四)犯行減輕其刑，並與前開加重其刑部分，依刑法
  第71條第1項先加後減。爰審酌被告素行不佳，前已有竊盜前
  科，不知悔改，所犯已破壞他人財產法益，惟被害人與告訴人
  皆已領回財物，被告於本院審理中坦白全部犯行及其他一切情
  狀，分別量處如主文所示之刑，並定其應執行刑，以資懲儆。
據上論斷，應依刑事訴訟法第299條第1項前段，刑法第320條第1
項、第321條第1項第3款、第47條第1項、第62條前段、第51條第
5款，刑法施行法第1條之1，判決如主文。
本案經檢察官吳曉婷到庭執行職務。
中    華    民    國    97    年    6     月    4     日
                  刑事第四庭   法  官  廖政勝
以上正本證明與原本無異。
如不服本判決，應於判決送達後10日內，向本院提出上訴狀（須
敘述具體理由，並附繕本，上訴狀勿逕送上級法院）。
告訴人或被害人對於判決如有不服具備理由請求檢察官上訴者，
其上訴期間之計算係以檢察官收受判決正本之日期為準。
中    華    民    國    97    年    6     月    4     日
                               書記官  莊何江
附錄：
刑法第320條第1項
意圖為自己或第三人不法之所有，而竊取他人之動產者，為竊盜
罪，處5年以下有期徒刑、拘役或5百元以下罰金。
刑法第321條第1項第3款
犯竊盜罪而有左列情形之一者，處6月以上、5年以下有期徒刑：
三、攜帶兇器而犯之者。


司法院資訊處製作；財團法人民間司法改革基金會備份。
